最　高　行　政　法　院　裁　定
　　　　　　　　　　　　　　　　　　 96年度裁字第02941號
上　訴　人　甲○○
　　　　　　　　　　　　　送達代收人　乙○○
　　　　　　　　　　　　　南縣永康市○○路689之22號6樓A5
被 上訴 人　財政部臺灣省南區國稅局
代　表　人　丙○○
上列當事人間因贈與稅事件，上訴人對於中華民國95年2月27日
高雄高等行政法院94年度訴字第961號判決，提起上訴，本院裁
定如下：
    主  文
上訴駁回。
上訴審訴訟費用由上訴人負擔。
    理  由
一、按對於高等行政法院判決之上訴，非以其違背法令為理由，
    不得為之，行政訴訟法第242條定有明文。依同法第243條第
    1項規定，判決不適用法規或適用不當者，為違背法令；而
    判決有同條第2項所列各款情形之一者，為當然違背法令。
    是當事人對於高等行政法院判決上訴，如依行政訴訟法第24
    3條第1項規定，以高等行政法院判決有不適用法規或適用不
    當為理由時，其上訴狀或理由書應有具體之指摘，並揭示該
    法規之條項或其內容；若係成文法以外之法則，應揭示該法
    則之旨趣；倘為司法院解釋或本院之判例，則應揭示該判解
    之字號或其內容。如以行政訴訟法第243條第2項所列各款情
    形為理由時，其上訴狀或理由書，應揭示合於該條項各款之
    事實。上訴狀或理由書如未依此項方法表明，或其所表明者
    與上開法條規定不合時，即難認為已對高等行政法院判決之
    違背法令有具體之指摘，其上訴自難認為合法。
二、本件上訴人對於高等行政法院判決提起上訴，與上訴範圍有
    關之法律爭點為「遺產及贈與稅法第20條第1項第5款規定內
    容適用在本案時，應如何來詮釋」。上訴人將其所有之3筆
    農地贈與其弟吳丁恩，而遺產及贈與稅法第20條第1項第5款
    前段明定：作農業使用之農業用地及其地上農作物，贈與民
    法第1138條所定繼承人者，其土地及地上農作物價值之全數
    ，不計入贈與總額。因此被上訴人不對此次贈與行為課徵贈
    與稅。但因同條款後段復規定：「受贈人自受贈之日起五年
    內，未將該土地繼續作農業使用且未在有關機關所令期限內
    恢復作農業使用，或雖在有關機關所令期限內已恢復作農業
    使用而再有未作農業使用情事者，應追繳應納稅賦。但如因
    該受贈人死亡、該受贈土地被徵收或依法變更為非農業用地
    者，不在此限」。被上訴人因此將此次贈與列管5年，復在5
    年期間內發現該3筆農地，已經民事執行法院強制拍賣完畢
    ，由第三人取得土地所有權，有未繼續供農業使用之情事。
    在經通知上訴人，命其依限回復該3筆農地為吳丁恩所有，
    續供農用，而上訴人未依限回復後，乃依上開規定，發單補
    徵上訴人應納之贈與稅額。原判決亦維持被上訴人之贈與稅
    核定處分。上訴人提起上訴，主張：「被上訴人之通知內容
    是要上訴人回復3筆農地為吳丁恩所有，而非回復作農業使
    用。又受贈人如何處分自己之財產非贈與人所能過問，若因
    此而要求對贈與人課贈與稅，顯然違反公平原則」云云。惟
    查贈與人要享有遺產及贈與稅法第20條第1項第5款規定之免
    稅優惠，以受贈人將受贈之土地作農業使用為前提。而喪失
    所有權者，該土地供農業使用之可能性即急遽下降（除非其
    能以承租或借貸之方式，向新所有權人取得耕作權限），被
    上訴人通知上訴人回復受贈人之所有權，是「回復農業使用
    」之一種方法。上訴人既不能踐履此項要求，又無法提出該
    3筆土地仍由吳丁恩作農業使用之事實，因此被上訴人之補
    稅處分自無錯誤。而上訴意旨中前開意見，與遺產及贈與稅
    法第20條第1項第5款之規定內容明顯不符。是其上訴理由，
    顯然未達上訴合法審查所要求之「具體化」客觀門檻，難謂
    對原判決之如何違背法令已有具體之指摘。依首揭說明，應
    認其上訴為不合法。
據上論結，本件上訴為不合法，依行政訴訟法第249條第1項前段
、第104條、民事訴訟法第95條、第78條，裁定如主文。
中　　華　　民　　國　　96　　年　　11　　月　　22　　日
                    最高行政法院第二庭
                        審判長法官　鄭　淑　貞
                              法官  黃　合　文
                              法官　吳　明　鴻
                              法官　鄭　小　康
                              法官　帥　嘉　寶
以  上  正  本  證  明  與  原  本  無  異
中　　華　　民　　國　　96　　年　　11　　月　　23　　日
　　　　　　　　　　　　　　　書記官　莊　俊　亨
